【裁判字號】    95,交抗,8
【裁判日期】    950223
【裁判案由】    聲明異議
【裁判全文】
臺灣高等法院高雄分院刑事裁定           95年度交抗字第8號
抗告人即    甲○○
受處分人
上列抗告人因聲明異議案件，不服臺灣高雄地方法院中華民國94
年12月30日裁定（94年度交聲字第 675號），提起抗告，本院裁
定如下：
    主  文
抗告駁回。
    理  由
一、抗告意旨略以：原審僅以「此一迴轉行為尚不因該路段之路
    面較寬，且車流量較大，致其於過程中必須暫停且多次分段
    左彎行駛而異其認定」，認定抗告人無理由駁回，惟未諳抗
    告人所陳：「號誌更新指示性」、「迴轉連續性」及「交通
    號誌明確性」，致任一遵守號誌之用路人，均可能因此混亂
    交通號誌，發生如同抗告人之情形而枉受不白處罰，爰依法
    提起抗告，請求撤銷原裁定云云。
二、按「汽車駕駛人迴車時，有下列情形之一者，處 200元以上
    600 元以下罰鍰：二、在設有禁止迴車標誌或劃有分向限制
    線、禁止超車線或禁止變換車道線之路段迴車者」，又「汽
    車駕駛人有道路交通管理處罰條例第49條或第60條第 1項之
    情形者，除依原條款處罰鍰外，各記違規點數1 點」，道路
    交通管理處罰條例第49條第1 項第2 款、第63條第1 項第1
    款分別定有明文。
三、經查：
  (一)抗告人甲○○於94年11月 6日晚間6時許，駕駛車號6469-JY
    號自小客車，自臺南南下高雄鼎金交流道後，即沿高雄市○
    ○○路行駛至該路與鼎中路口處遇紅燈暫停，因該處路口並
    未禁止左轉，迨鼎中路方向轉為綠燈後，再行左轉大中一路
    ，即遭警取締等情，業據抗告人於原審調查時自承在卷。且
    證人即當場掣單舉發之警員黃正文亦到庭具結證稱：「大中
    路到鼎中路口東向西最內車道可以左轉，但不可以迴轉，左
    轉是指橫越整個大中路，不可以在大中路的西向東方向就再
    左轉，這樣就是迴轉，汽車沒有二段式左轉。」、「道路設
    有迴轉標誌（按意指禁止迴車標誌）... 設在內側」等語，
    並有違規路段現場照片 3張、舉發違反道路交通管理事件通
    知單 1紙附卷可稽，是本件抗告人原係沿大中一路由東往西
    方向行駛，而於該路與鼎中路交岔口處，迴旋至同路對向車
    道（即由西往東方向），其所為確屬迴轉堪可認定。而依上
    開照片以觀，該違規路口確設有「禁止迴車」標誌，是抗告
    人明知該違規路段設有「禁止迴車」標誌，竟仍違規迴轉，
    其違規事實至為明確。
  (二)抗告人雖辯稱：我並非迴轉，而係下交流道由大中路最內側
    左轉再左轉，同時二次左轉間僅須注意前方交通號誌是否禁
    止左轉即可云云。惟按禁止迴車標誌，係用以告示車輛駕駛
    人在前段道路行車，不准迴車，道路交通標誌標線號誌設置
    規則第75條已有明文。本件「禁止迴車」之禁止標誌係設置
    於大中一路與鼎中路口前方處，行經該處之車輛，皆均可輕
    易看見該禁止標誌，且大中一路中央設置有分隔島，而上開
    路口前行500 公尺亦有迴轉車道可供使用，故就整體綜合觀
    之，上述「禁止迴車」標誌係明確規範行經該處之車輛於上
    開路口不准迴車，以避免交通秩序陷於癱瘓，進而造成重大
    危險，此應為一般汽車駕駛人可預見並遵守，而為適當行為
    。綜上所述，抗告人明知大中一路與鼎中路口處不准迴車，
    仍自該路口迴旋至同路（即大中一路）對向車道，其違規迴
    車之事實，至為灼然，抗告人辯稱該標誌指示混亂且欠缺明
    確性云云，顯與事實不符，不足採信，原處分機關依道路交
    通管理處罰條例第49條第1 項第2 款、之規定，處罰異議人
    罰鍰900 元並記違規點數1 點，並無違誤，原裁定因而依道
    路交通案件處理辦法第19條之規定，駁回抗告人之異議，尚
    無不合。抗告人抗告意旨，仍執陳詞，指摘原裁定不當，為
    無理由，應予駁回。
四、據上論斷，應依道路交通案件處理辦法第26條、刑事訴訟法
    第412條，裁定如主文。
中    華    民    國    95    年    2     月    23    日
                  刑事第七庭    審判長法  官   莊飛宗
                                      法  官   曾逸誠
                                      法  官   黃憲文
以上正本證明與原本無異。
不得再抗告。
中    華    民    國    95    年    2     月    23    日
                                      書記官   施耀程


司法院資訊處製作；財團法人民間司法改革基金會備份。
